【裁判字號】    89,毒抗,279
【裁判日期】    890821
【裁判案由】    聲請觀察勒戒
【裁判全文】
臺灣高等法院高雄分院刑事裁定                    八十九年度毒抗字第二七九號
    抗  告  人
    即  被  告  甲○○
右列抗告人因觀察勒戒案件，不服臺灣屏東地方法院中華民國八十九年八月二十一日
裁定（八十九年度毒聲字第一八八六號），提起抗告，本院裁定如左：
左：
    主  文
抗告駁回。
    理  由
一、本件抗告意旨略以：原審法院認抗告人即被告甲○○基於概括之犯意，自民國（
    下同）八十五年十一月間起，至八十六年三月二十五日止，連續在屏東縣恆春地
    區，施用第二級毒品安非他命多次，為警於八十六年三月二十六日下午五時三十
    分許，在屏東縣新埤鄉○○村○○路一二一號住處查獲，並扣得安非他命一包（
    毛重一點四公克）、分裝杓一支、吸食器三支、玻璃吸食器一支，爰依毒品危害
    防制條例第二十條第一項及觀察勒戒處分執行條例第三條第一項規定，准許檢察
    官之聲請，裁定被告應送勒戒處所觀察、勒戒。惟被告所犯上開罪行已於八十六
    年底併案審理判決確定，並已執行，而於八十九年一月五日假釋出獄，其間均無
    再犯之行為，且前述犯行已經三年多有餘，竟又裁定送觀察、勒戒實難甘服云云
    。
二、經查，抗告人確有前述非法吸用安非他命之事實，業據其於警訊及偵查中供認不
    諱（臺灣屏東地方法院檢察署八十六年度偵字第二五八三號卷第二十八頁、第四
    頁背面），且有查扣之安非他命一包（毛重一點四公克）、分裝杓一支、吸食器
    三支、玻璃吸食器一支可資佐證，被告罪證明確。而上開犯行雖檢察官於八十六
    年六月四日，以屏檢茂平字第一一四二二號函，移送本院八十四年度上訴字第一
    ０六四號被告甲○○違反麻醉藥品管理條例（非法販賣安非他命）案件併案審理
    ，惟嗣因本院認被告非法吸用安非他命部分未經上訴，無從併案審理，此經本院
    調卷查明，並有本院八十四年度上訴字第一０六四號判決書在卷可憑（八十九年
    毒偵字第四七號卷），是以，被告上開非法吸用安非他命之犯行，尚未經法院裁
    判，抗告人指稱已於八十六年底併案審理判決確定，並已執行，顯有誤會。按犯
    毒品危害防治條例第十條施用毒品之罪者，檢察官應先將被告送勒戒處所觀察勒
    戒，同條例第二十條第一項定有明文；又依觀察勒戒處分執行條例第三條第一項
    規定，檢察官依毒品危害防治條例第二十條第一項規定命送勒戒處所執行觀察、
    勒戒處分者，應先向法院聲請裁定。從而本件原審裁定准許檢察官依上述規定之
    聲請，裁定被告應送勒戒處所觀察、勒戒，並無不合。抗告人之抗告為無理由，
    應予駁回。
三、據上論結，應依刑事訴訟法第四百十二條，裁定如主文。
中    華    民    國     八十九     年       十       月       二十     日
                              臺灣高等法院高雄分院刑事第一庭
                                  審判長法官  翁慶珍
                                        法官  周賢銳
                                        法官  李春昌
右正本證明與原本無異。
不得再抗告。
                                      書記官  林明威
中    華    民    國     八十九     年       十       月     二十三    日
                                                                       Ｋ


司法院資訊處製作；財團法人民間司法改革基金會備份。
